---
title: "GDL 1"
output: 
  flexdashboard::flex_dashboard:
    orientation: rows
    vertical_layout: scroll
    theme:
      version: 4
      bg: "#2c3e50"
      fg: "#ffffff" 
      primary: "#8e44ad"
      navbar-bg: "#34495e"
      base_font: 
        google: Open Sans
      heading_font:
        google: Sen
      code_font:
        google: 
          # arguments to sass::font_google() 
          family: JetBrains Mono
          local: false
runtime: shiny
---

```{css}
.form-group { display: hidden; }

.shiny-html-output:has(#player-salaries.active) .form-group:has(> #selectPosition) {
  display: block;
}

#section-roster-salary #section-row-2 {
  flex: 0 0 calc(100vh - 62px) !important;
}

#section-roster-salary .chart-stage {
  overflow-y: auto;
}
```

```{r setup, include=FALSE}
library(flexdashboard)
library(tidyverse)
library(ffscrapr)
library(gt)
library(gtExtras)
library(formattable)
library(DT)
library(shinyWidgets)
library(emoji)
library(svglite)
```

```{r global, message=TRUE, warning=TRUE, include=FALSE}
source("R/base-data.R")

color_red <- "#c0392b"
color_green <- "#16a085"
```

# Sidebar {.sidebar}

```{r inputs, echo=FALSE, message=FALSE, warning=FALSE}

shiny::sliderInput("selectYear", "Jahre", min = current_season, max = current_season + 4, value = c(current_season, current_season + 1), step = 1, sep = "")

shinyWidgets::pickerInput(
  "selectTeams",
  "GDL Teams",
  choices = setNames(franchises$franchise_id, franchises$franchise_name),
  selected = franchises$franchise_id,
  options = list("actions-box" = TRUE),
  multiple = TRUE
)

shiny::selectizeInput(
  "selectSingleTeam",
  "GDL Teams",
  choices = setNames(franchises$franchise_id, franchises$franchise_name),
  selected = franchises$franchise_id[1]
)

shinyWidgets::pickerInput(
  "selectPositions",
  "Position",
  choices = positions,
  selected = positions,
  options = list("actions-box" = TRUE),
  multiple = TRUE
)

shiny::sliderInput("selectContractYears", "Vertragsjahre", min = 1, max = 4, value = c(1, 4), step = 1, sep = "")

```

# Überblick

# Roster Stärken {data-navmenu="Roster"}

## Row
### Roster Stärken nach Team
```{r roster-strength-team, echo=FALSE, fig.height=6, message=FALSE, warning=FALSE}
source("R/roster/roster-strength.R")

gt::render_gt({
  roster_strength %>% 
    dplyr::filter(franchise_id == input$selectSingleTeam) %>% 
    dplyr::group_by(franchise_name) %>%
    dplyr::arrange(dplyr::desc(avg_points_for), dplyr::desc(pp_avg)) %>%
    dplyr::mutate(
      pp_diff = ifelse(pp_diff > 0, paste0("+", pp_diff), pp_diff),
      franchise_name = paste0(franchise_name, " (", franchise_info, ")")
    ) %>%
    gt_basics() %>%
    gt::cols_hide(c(franchise_id, franchise_info))
})
```

## Row
### Roster Stärken nach Position
```{r roster-strength-position, echo=FALSE, fig.height=80, message=FALSE, warning=FALSE}
source("R/roster/roster-strength.R")

gt::render_gt({
  roster_strength %>% 
    dplyr::filter(pos %in% input$selectPositions) %>%
    dplyr::group_by(pos) %>%
    dplyr::arrange(pos, dplyr::desc(avg_points_for)) %>%
    dplyr::mutate(
      pp_diff = ifelse(pp_diff > 0, paste0("+", pp_diff), pp_diff)
    ) %>%
    gt_basics() %>%
    gtExtras::gt_merge_stack(col1 = franchise_name, col2 = franchise_info) %>%
    gt::cols_hide(c(franchise_id, franchise_info))
})
```


# Roster Salary {data-navmenu="Roster"}
## Row
### Roster Salary

```{r roster-salary, echo=FALSE, fig.height=10, message=FALSE, warning=FALSE}

source("R/players/position-ranks.R")
source("R/players/player-salaries.R")

gt::render_gt({
  salary_outlook %>%
    dplyr::filter(
      franchise_id == input$selectSingleTeam,
      (contract_years >= input$selectContractYears[1] & contract_years <= input$selectContractYears[2]),
      pos %in% input$selectPositions
    ) %>% 
    dplyr::group_by(category) %>%
    dplyr::arrange(dplyr::desc(points)) %>%
    dplyr::mutate(
      player_info = paste(pos, team, sep = ", "),
      player_info = ifelse(roster_status == "TAXI_SQUAD", paste(emoji::emoji("hatched_chick"), player_info), player_info),
      holdout = ifelse(holdout == 1, emoji::emoji("red_circle"), ""),
      pos_rank_ytd = paste0("YTD #", pos_rank_ytd)
    ) %>%
    dplyr::select(-dplyr::starts_with("franchise"), -pos, -team, -fa_class, -roster_status) %>% 
    gt::gt(rowname_col = "player_name") %>%
    gtExtras::gt_merge_stack(col1 = player_name, col2 = player_info) %>%
    gtExtras::gt_merge_stack(col1 = points, col2 = pos_rank_ytd) %>%
    gtExtras::gt_merge_stack(col1 = salary, col2 = salary_rank) %>%
    gtExtras::gt_merge_stack(col1 = salary_next_season, col2 = salary_next_season_rank) %>%
    gtExtras::gt_merge_stack(col1 = salary_ext, col2 = salary_ext_rank) %>%
    gtExtras::gt_merge_stack(col1 = cut, col2 = cut_rank) %>%
    gt::tab_spanner(
      "Kosten",
      c(salary_next_season, salary_ext, cut)
    ) %>%
    gt::tab_spanner(
      "Vertrag",
      c(contract_years, salary)
    ) %>%
    gt::tab_spanner(
      "Tags/Tender",
      c(gft, dplyr::starts_with("tender"))
    ) %>%
    tab_style(
      style = cell_text(align = "center"),
      locations = cells_column_labels()
    ) %>% 
    gt::cols_merge(c(player_name, holdout)) %>%
    gt::grand_summary_rows(
      c(salary, salary_next_season),
      fns = list(
       id =  "Cap Space",
        fn = ~ 1000 - sum(., na.rm = TRUE)
      ),
      missing_text = ""
    ) %>% 
    gt::cols_label(
      player_name = "",
      points = "PPG",
      contract_years = emoji::emoji("clock5"),
      salary = emoji::emoji("money_bag"),
      salary_next_season = nflreadr::get_current_season(TRUE) + 1,
      salary_ext = emoji::emoji("handshake"),
      cut = emoji::emoji("scissors"),
      gft = "GFT",
      tender_1 = emoji::emoji("one"),
      tender_2 = emoji::emoji("two"),
      tender_3 = emoji::emoji("three")
    )
})

```

# Salary Vorschau {data-navmenu="Roster"}
## Row
### Salary Vorschau

```{r roster-salary-preview, echo=FALSE, fig.height=9, message=FALSE, warning=FALSE}

source("R/players/position-ranks.R")
source("R/players/player-salaries.R")

DT::renderDT({
  formattable::formattable(
    salary_outlook %>%
      dplyr::mutate(
        salary = dplyr::case_when(
          roster_status == "INJURED_RESERVE" ~ round(salary * 0.5, 2),
          roster_status == "TAXI_SQUAD" ~ round(salary * 0.25),
          TRUE ~ salary
        ),
        salary_next_season = ifelse(
          roster_status == "TAXI_SQUAD" & contract_years > 1,
          round(salary * 0.25),
          salary
        )
      ) %>% 
      dplyr::group_by(franchise_name) %>% 
      dplyr::summarise(
        "Cap Space" = 1000 - sum(salary),
        "nächste Saison" = 1000 - sum(salary_next_season)
      ),
    list(
      "Cap Space" = formattable::color_tile(color_red, color_green),
      "nächste Saison" = formattable::color_tile(color_red,color_green)
    )
  ) %>% 
    formattable::as.datatable(escape = FALSE, rownames = FALSE, options = list(dom = "t", pageLength = 16, order = list(2, 'asc')))
})

# TODO: IR + TS Status in berechnung einbeziehen

```

> Im Moment wird das TS und die IR zu 100% in die Berechnung einbezogen. Salary Adjustments werden nicht berücksichtigt.

# Spielergehälter {data-navmenu="Spieler"}
## Row
### Spielergehälter

```{r player-salaries, echo=FALSE, fig.height=18, message=FALSE, warning=FALSE}

source("R/players/position-ranks.R")
source("R/players/player-salaries.R")

DT::renderDataTable({
formattable::formattable(
  roster_with_salary %>%
    dplyr::filter(
      pos %in% input$selectPositions,
      franchise_id %in% input$selectTeams,
      (contract_years >= input$selectContractYears[1] & contract_years <= input$selectContractYears[2])
    ) %>% 
    #dplyr::filter(
    #) %>% 
    dplyr::select(player_name, pos, team, age, points_ytd, pos_rank_ytd, points, pos_rank_avg, contract_years, salary, contract_value_pct_pos, contract_value_pct_ovrl, roster_status) %>%
    dplyr::rename(
      "Spieler" = player_name,
      "Pos" = pos,
      "Team" = team,
      "Alter" = age,
      "FPts" = points_ytd,
      "YTD Rang" = pos_rank_ytd,
      "PPG" = points,
      "PPG Rang" = pos_rank_avg,
      "Gehalt" = salary,
      "Vertrag" = contract_years,
      "Status" = roster_status,
      "Vertragswert Pos" = contract_value_pct_pos,
      "Vertragswert Ges" = contract_value_pct_ovrl
    ),
  list(
    Alter = formattable::color_tile(color_green, color_red),
    FPts = formattable::color_tile(color_red, color_green),
    "YTD Rang" = formattable::color_tile(color_green, color_red),
    PPG = formattable::color_tile(color_red, color_green),
    "PPG Rang" = formattable::color_tile(color_green, color_red),
    Gehalt = formattable::color_tile(color_green, color_red),
    Vertrag = formattable::color_tile(color_red, color_green),
    "Vertragswert Pos" = formattable::percent,
    "Vertragswert Ges" = formattable::percent,
    "Vertragswert Pos" = formattable::color_tile(color_red, color_green),
    "Vertragswert Ges" = formattable::color_tile(color_red, color_green)
  )
) %>%
  formattable::as.datatable(escape = FALSE, rownames = FALSE, options = list(pageLength = 32, order = list(4, 'asc')))
})

```

# Free Agent Klassen {data-navmenu="Spieler"}
## Row
### Free Agents

```{r free-agent-classes, echo=FALSE, fig.height=6, message=FALSE, warning=FALSE}

source("R/players/position-ranks.R")
source("R/players/player-salaries.R")
source("R/players/free-agents.R")

DT::renderDataTable({
  free_agents %>% 
    dplyr::filter(
      pos %in% input$selectPositions,
        (fa_class >= input$selectYear[1] & fa_class <= input$selectYear[2])
    )
})

```
